【裁判字號】    89,易,1674
【裁判日期】    891019
【裁判案由】    賭博
【裁判全文】
臺灣桃園地方法院刑事判決                        八十九年度易字第一六七四號
    公  訴  人  臺灣桃園地方法院檢察署檢察官
    被      告  乙○○
    被      告  甲○○
右列被告因賭博案件，經檢察官提起公訴（八十九年度偵字第六五四七號），本院判
決如左：
    主  文
乙○○違反未依規定辦理營利事業登記者，不得經營電子遊戲場業之規定，處拘役貳
拾日，如易科罰金，以佰元折算壹日。扣案之電動賭博機具肆台（小瑪莉變異機台
壹台、動物奇觀二代水果盤壹台、七七七連線壹台、麻將台壹台，以上均含Ｉ．Ｃ板
）、代幣貳佰伍拾枚，均沒收。
甲○○無罪。
    事  實
一、乙○○於民國八十四年十二月二十六日因誣告案件經本院判處拘役五十日，如易
    科罰金以三百元折算一日確定，於八十七年二月二十日因侵占案件經臺灣新竹地
    方法院判處拘役四十五日，八十七年五月十一日判決確定，八十七年七月二十日
    裁定應執行拘役八十五日確定，八十七年十二月九日執行完畢，未構成累犯。乙○○係位於桃園縣平鎮市○○○路一五○號「詩詩便利商店」之負責人，基於與
    不特定人賭博財物之概括犯意，且未依電子遊戲場營業管理條例辦理營利事業登
    記，自民國八十九年四月二十四日起，在其上開便利商店之公眾得出入場所擺放
    電動賭博機具小瑪莉變異機台一台、動物奇觀二代水果盤一台、七七七連線一台
    、麻將台一台，連續與不特定人賭博財物，嗣於八十九年四月二十八日下午五時
    十五分許，喬裝賭客在上址把玩動物奇觀二代水果盤之警員丙○○向在櫃台之乙○○表示洗分，乙○○因忙著結帳招呼其他購物之客人，吩囑到該便利超商找其
    聊天之友人甲○○到丙○○把玩之機台看分數洗分，甲○○前去看分數後再回到
    櫃台告知乙○○，許記維則從櫃台抽屜內取出現金新臺幣（下同）六百元交予甲○○轉交給丙○○，經丙○○表明身分而當場查獲，現場扣得動賭博機具小瑪莉
    變異機台一台、動物奇觀二代水果盤一台、七七七連線一台、麻將台一台，代幣
    二百五十枚、自櫃台抽屜內搜出之現金一千七百五十元、兌換予丙○○之六百元
    。
二、案經桃園縣警察局平鎮分局報請台灣桃園地方法院檢察署檢察官偵查起訴。
    理  由
甲、有罪部分：
一、訊據被告許記維承認未依電子遊戲場業管理條例規定辦理營利事業登記，自八十
    九年四月二十四日起在所經營之「詩詩便利商店」擺放小瑪莉變異機台一台、動
    物奇觀二代水果盤一台、七七七連線一台、麻將台一台營業之情不諱，然辯稱「
    ：主要給鄰居把玩，都是投幣式，把玩之分數沒有洗分換錢，甲○○不是我雇用
    之員工，當天他到店裏找我談他向我買房子的事，當時我在結其他客人的帳，甲○○自己跑進我櫃台拿六百元或七百元給玩機台之客人，該客人馬上出示證件說
    他是警察：」等詞，查被告許記維所經營之「詩詩便利商店」擺放之前揭為警查
    扣之小瑪莉變異機台一台、動物奇觀二代水果盤一台、七七七連線一台、麻將台
    一台等電動玩具，客人把玩上開機台之積分以一比五方式兌換現金之情，已據被
    告乙○○於警訊時供述甚詳，並供稱「：警方喬裝客人進入商店，持三百元向我
    兌換三十枚代幣，經把玩：累積計三千分，即向我表示欲洗分，剛好我朋友甲○○：在旁，我因客人很多忙著結帳，就請甲○○前往查看，甲○○查看後告知為
    三千分，我則自抽屜內取出新臺幣六百元交給甲○○，請他轉交給喬裝客人之警
    察，警察即表明自分：：：」等語，核與同案被告甲○○於警訊供述「：我當時
    是陪朋友乙○○在櫃台旁看店，由乙○○兌換代幣給喬裝客人之警察：喬裝客人
    之警察贏得不等倍數分數累積計三千分，乙○○麻煩我幫忙洗掉機台螢幕上分數
    ，隨後乙○○從櫃台抽屜取出現金六百元：：」等語相符，且同案被告甲○○於
    偵查中亦供稱「：當時警察在喊要洗分，我看乙○○在忙，就去幫忙，警察說要
    先三千分六百元，六百元是警察跟我說的，我就去櫃台跟乙○○拿錢，乙○○說
    抽屜裡面，我就自己從抽屜拿六百元給客人，我只有跟乙○○說客人要洗分要六
    百元：：：」等語，是知被告上開辯解係避重就輕之詞，不足採信，此外，復有
    警員丙○○書寫之報告書一份、搜索扣押證明筆錄（收據）、違反社會秩序維護
    法案件現場紀錄各一紙在卷可稽，與賭博機具小瑪莉變異機台一台、動物奇觀二
    代水果盤一台、七七七連線一台、麻將台一台，代幣二百五十枚扣案為證，事證
    明確，被告許記維犯行堪予認定。
二、核被告乙○○所為，係犯刑法第二百六十六條第一項前段之在公眾得出入之場所
    賭博財物罪及違反電子遊戲場業管理條例第十五條經營電子遊戲場業應依規定辦
    理營利事業登記之規定，應依同條例第二十二條規定處罰。被告乙○○多次賭博
    犯行，時間緊接，觸犯構成要件相同之罪名，顯係基於概括犯意為之，依連續犯
    規定論以一罪，並依法加重其刑。又被告所犯上開二罪間，有一行為觸犯數罪名
    之想像競合犯關係，應從一重之電子遊戲場業管理條例第二十二條之罪處斷。公
    訴人雖僅就被告賭博之犯行提起公訴，然檢察官就犯罪事實一部起訴者，其效力
    及於全部，本件被告另違反電子遊戲場業管理條例部分之犯罪事實，與前揭論罪
    科刑之賭博罪部分，有牽連犯之關係，已如前述，本院自應就屬於裁判上一罪之
    違反電子遊戲場業管理條例部分一併加以裁判，附此敘明。爰審酌被告乙○○之
    素行、擺設電動玩具與人賭博財物危害社會善良風氣、所擺設電動玩具之台數、
    規模及犯罪後坦承犯行等一切情狀，量處如主文所示之刑，並諭知易科罰金之折
    算標準，以資懲儆。扣案如事實欄所載之賭博性電動機具共四台（均含ＩＣ板）
    係當場賭博之器具，有搜索扣押證明筆錄、違反社會秩序維護法案件現場紀錄影
    本附卷足憑，應依刑法第二百六十六條第二項規定宣告沒收。另扣案之代幣二百
    五十枚，為被告乙○○供犯罪所用之物且為被告乙○○所有，亦據被告乙○○供
    明在卷，應依刑法第三十八條第一項第二款規定，併予宣告沒收。至警員喬裝賭
    客以把玩電動賭博機具所得分數向被告乙○○所兌換之六百元，與在櫃台抽屜內
    搜出之超商週轉金一千七百五十元，非在賭檯或兌換籌碼處之財物，亦非供被告
    犯罪所用之物或因犯罪所得之物，毋庸諭知沒收，末此敘明。
乙、無罪部分：
一、本件公訴意旨略以：被告甲○○與被告乙○○共同基於概括之犯意聯絡，自民國
    八十九年四月二十四日起，由乙○○在其所開設位於桃園縣平鎮市○○○路一五
    ○號「詩詩便利商店」擺放小瑪莉變異機台一台、動物奇觀二代水果盤一台、七
    七七連線一台、麻將台一台之電動賭博機具四台，連續與不特定人賭博財物，並
    由被告甲○○與客洗分，嗣於八十九年四月二十八日下午五時十五分許，為警喬
    裝賭客在上址當場查獲，因認被告涉有刑法第二百六十六條第一項前段之在公眾
    得出入場所賭博財物罪嫌云云。
二、按犯罪事實應依證據認定之，無證據不得推定其犯罪事實；而不能證明被告犯罪
    者，應諭知無罪之判決，刑事訴訟法第一百五十四條、第三百零一條第一項分別
    定有明文。又認定不利於被告之事實，須依積極證據，苟積極證據不足為不利於
    被告事實之認定時，即應為有利於被告之認定，更不必有何有利之證據，此有最
    高法院三十年上字第八一六號判例可資參照。本件訊據被告劉林龍承認於右述時
    、地拿現金六百元予把玩機台之喬裝賭客之警察當場被逮獲，然辯稱「：我當時
    是陪朋友乙○○在櫃台旁看店，由乙○○兌換代幣給喬裝客人之警察：喬裝客人
    之警察贏得不等倍數分數累積計三千分，乙○○麻煩我幫忙洗掉機台螢幕上分數
    ，隨後乙○○從櫃台抽屜取出現金六百元，叫我交給喬裝客人之便衣警：因我今
    日下雨做鐵工沒上班所以才到店裏陪他聊天幫忙看店：」等語，被告乙○○於警
    訊、偵查及本院審理時亦均供稱被告劉林龍非其雇用之員工，先後稱「：警方喬
    裝客人進入商店，持三百元向我兌換三十枚代幣，經把玩：累積計三千分，即向
    我表示欲洗分，剛好我朋友甲○○：在旁，我因客人很多忙著結帳，就請甲○○
    前往查看，甲○○查看後告知為三千分，我則自抽屜內取出新臺幣六百元交給甲○○，請他轉交給喬裝客人之警察，警察即表明身分：：」、「：（是否雇用甲○○？）沒有，他是我朋友，昨日是來我店裡談租房子的事，昨天剛好客人要洗
    分，跟他說要換六百元，他就自己跑到櫃台拿六百元給客人：警察跟甲○○說要
    洗分，警察說要洗三千分換六百元，甲○○自己去櫃台拿六百元給警察：：」、
    「：甲○○不是我雇用之員工，當天他到店裏是找我談他向我買房子的事，當時
    我在結其他客人的帳，甲○○自己跑進我櫃台拿六百元給玩機台之客人，該客人
    馬上出示證件說他是警察：：：」等語，而警員丙○○書立之報告內記載「：十
    六時四十分：喬裝客人進入打電玩，職先向櫃台乙○○：兌換新臺幣三百元代幣
    三十枚，打玩Ａ九○○二代水果盤：機台累計積分為三千分，即向櫃台乙○○表
    示欲洗分，櫃台許員即請甲○○：前來查看機台螢幕分數，並先掉分數：走回櫃
    台轉知為三千分，櫃台乙○○即從抽屜內取出現鈔新臺幣六百元：給甲○○，林
    員隨即將新幣六百給職手上，職遂即在一七時十五分許表明身分：」，核與被告
    甲○○前述所辯相符，是知本件係被告乙○○一人在所經營之「詩詩便利商店」
    擺放小瑪莉變異機台一台、動物奇觀二代水果盤一台、七七七連線一台、麻將台
    一台之電動賭博機具四台，連續與不特定人賭博財物，被告甲○○僅於八十九年
    四月二十八日下午五時十五分許喬裝賭客之警察丙○○欲洗分換現金時，適被告
    乙○○沒空而幫忙洗分兌換現金，從而被告甲○○並未與被告乙○○共同基於概
    括之犯意聯絡，擺設電動賭博機，連續與不特定人賭博財物之犯行甚明，至於喬
    裝賭客之警察丙○○於上開時、地把玩電動賭博機動物奇觀二代水果盤，因係查
    證，主觀上並無賭博之故意，是知該次把玩之行為被告乙○○與警察丙○○均未
    構成賭博罪，被告甲○○就該次丙○○把玩機台洗分兌換現金之行為自亦不構成
    賭博罪，此外，復查無其他積極證據足資證明被告甲○○有公訴人起訴之前揭賭
    博犯行，揆諸首揭說明，既不能證明被告甲○○犯罪，即應為無罪之諭知。
三、被告甲○○經合法傳喚，無正當理由而不到庭，惟本院認為應諭知無罪之案件，
    爰依刑事訴訟法第三百零六條規定，不待其陳述逕行判決。
據上論斷，應依刑事訴訟法第二百九十九條第一項前段、第三百零一條第一項、第三
百零六條，電子遊戲場業管理條例第十五條、第二十二條，刑法第十一條前段、第五
十五條、第二百六十六條第一項前段、第二項、第四十一條、第三十八條第一項第二
款，罰金罰鍰提高標準條例第一條前段、第二條，判決如主文。
本案經檢察官張春暉到庭執行職務。
中      華      民      國    八十九    年      十      月     十九     日
                                臺灣桃園地方法院刑事第五庭
                                    法  官  林 婷 立
如不服本判決書應於送達後十日內向本院提出上訴狀
附論罪科刑依據之法條：
刑法第二百六十六條
在公共場所或公眾得出入之場所賭博財物者，處一千元以下罰金，但以供人暫時娛樂
之物為賭博者，不在此限。
當場賭博之器具與在賭檯或兌換籌碼處之財物，不問屬於犯人與否，沒收之。
電子遊戲場業管理條例第十五條
未依本條例規定辦理營利事業登記，不得經營電子遊戲場業。
電子遊戲場業管理條例第二十二條
違反第十五條規定者，處行為人一年以下有期徒刑、拘役或科或併科新臺幣五十萬元
以上二百五十萬元以罰金。


司法院資訊處製作；財團法人民間司法改革基金會備份。
